臺灣臺南地方法院刑事判決
111年度交簡上字第126號
上  訴  人  莊忠憲
即  被  告          


上列上訴人即被告因公共危險案件，不服本院民國111年2月10日
111年度交簡字第414號第一審刑事簡易判決（聲請簡易判決處刑
書案號：111年度偵字第726號），提起上訴，本院管轄之第二審
合議庭判決如下：
    主  文
原判決撤銷。
莊忠憲犯吐氣所含酒精濃度達每公升零點二五毫克以上而駕駛動
力交通工具罪，處有期徒刑肆月，如易科罰金，以新臺幣壹仟元
折算壹日。
    事  實
一、莊忠憲於民國110年12月16日18時許起至18時30分許止，在
    臺南市○○區○○街00巷0號4樓之2之居所處飲用啤酒後，明知
    飲酒後吐氣所含酒精濃度達每公升0.25毫克以上，不得駕駛
    動力交通工具，竟於飲酒後未待酒精消退，基於酒後駕車致
    交通公共危險之故意，於同日21時50分許自該處駕駛車牌號
    碼000－0000號自用小客車上路，嗣於同日22時21分許，行經
    臺南市永康區中正二街與正南一街路口處，因擦撞顏志瑋所
    駕駛車牌號碼000-0000號自用小客車後車尾，而經警據報至
    現場處理，並於同日22時51分，當場測得其吐氣所含酒精濃
    度達每公升0.39毫克，因而查獲。
二、案經臺南市政府警察局永康分局報告臺灣臺南地方檢察署檢
    察官偵查後聲請以簡易判決處刑。
    理  由
壹、程序方面：
　　本案下列所引之供述證據，檢察官、被告於本院言詞辯論終
    結前，均同意有證據能力，本院審酌該等證據之作成或取得
    之狀況，並無非法或不當取證之情事，且亦無顯不可信之情
    況，復經本院於審理期日就上開證據依法踐行調查、辯論，
    均有證據能力。其餘卷附證據，非屬供述證據，皆無傳聞證
    據之適用，復查無違反法定程序取得之情形，且依法提示進
    行調查，均應有證據能力，合先敘明。
貳、實體方面：
一、上開犯罪事實，業據被告坦承不諱，且有臺南市政府警察局
    永康分局當事人酒精測定紀錄、臺南市政府警察局舉發違反
    道路交通管理事件通知單及財團法人臺灣電子檢驗中心呼氣
    酒精測試器檢定合格證書各1紙在卷可稽，足認被告上揭任
    意性之自白確與事實相符，當可採信。
二、被告行為後，刑法第185條之3第1項規定於111年1月28日總
    統令修正公布、自同年月30日起生效施行，該條項修正前之
    法定刑為「二年以下有期徒刑，得併科二十萬元以下罰金。
    」，修正後之法定刑則為「三年以下有期徒刑，得併科三十
    萬元以下罰金。」，經比較新、舊法之結果，以修正前之規
    定較有利於被告，依刑法第2條第1項前段規定，自應適用被
    告行為時法即修正前之規定論處。是核被告所為，係犯修正
    前刑法第185條之3第1項第1款之駕駛動力交通工具而吐氣所
    含酒精濃度達每公升零點二五毫克以上之罪。
三、撤銷改判之理由：
  ㈠原審以被告罪證明確，予以論罪科刑，固非無見，惟按量刑
    之輕重，固屬事實審法院得依職權自由裁量之事項，惟仍應
    受比例原則及公平原則之限制，以符罪刑相當之原則，否則
    其判決即非適法。所稱之比例原則，指行使此項職權判斷時
    ，須符合客觀上之適當性、相當性與必要性之價值要求，不
    得逾越此等特性之程度，用以維護其均衡；而所謂平等原則
    ，非指一律齊頭之平等待遇，應從實質上加以客觀判斷，倘
    條件有別，應本乎正義理念，分別適度量處之（最高法院99
    年度台上字第4568號判決意旨參照）。
  ㈡查本件被告雖前有二度酒後駕車遭判刑之紀錄（先後於97年
    、102年間分別被判處拘役30日及有期徒刑4月確定），有卷
    附臺灣高等法院被告前案紀錄表可稽，然其係距離上一次酒
    後駕車案件逾8年後始再犯本案，且其當場被測得吐氣所含
    酒精濃度為每公升0.39毫克，酒醉狀態尚非極為嚴重，再被
    告固有駕車肇事，但未致人受傷，僅造成其他車輛之後車尾
    輕微擦痕，有警卷所附現場照片（警卷第38頁）可參；綜上
    ，被告以原審量刑過重，請求從輕量刑為由提起上訴，為有
    理由，自應由本院合議庭將原判決撤銷改判。
四、爰審酌被告漠視法制規範及自身與公眾之安全，貿然於飲酒
    後仍駕駛自小客車行駛於道路，並與其他車輛發生擦撞，顯
    見其缺乏尊重自己及其他用路人生命、財產安全之觀念，且
    對公眾交通往來造成危險，行為殊屬不該，兼衡其素行、為
    警查獲時呼氣酒精濃度達每公升0.39毫克；另念及被告犯後
    坦認犯行，態度尚稱良好，未致他人受傷；復斟酌被告於審
    理時自述智識程度、工作、家庭生活狀況等一切情狀，量處
    如主文第二項所示之刑，併諭知易科罰金之折算標準，以資
    懲儆。
據上論斷，應依刑事訴訟法第455條之1第1項、第3項、第369條
第1項前段、第364條、第299條第1項前段（本件依刑事判決精簡
原則，僅記載程序法條文），判決如主文。
本案經檢察官鄭聆苓聲請簡易判決處刑，檢察官蘇聖涵到庭執行
職務。
中　　華　　民　　國　　111 　年　　7 　　月　　28　　日
　　　　　　　　　刑事第八庭   審判長法　官 鄭燕璘
                                     法  官 陳碧玉
                                     法  官 郭瓊徽
以上正本證明與原本無異。
不得上訴。
　　　　　　　　　　　　　　　　　　 書記官 王珮君
中　　華　　民　　國　　111 　年　　7 　　月　　28　　日
附錄
修正前中華民國刑法第185條之3第1項
駕駛動力交通工具而有下列情形之一者，處2年以下有期徒刑，
得併科20萬元以下罰金：
一、吐氣所含酒精濃度達每公升零點二五毫克或血液中酒精濃度
    達百分之零點零五以上。
二、有前款以外之其他情事足認服用酒類或其他相類之物，致不
    能安全駕駛。
三、服用毒品、麻醉藥品或其他相類之物，致不能安全駕駛。